臺灣臺中地方法院刑事判決
110年度簡上字第153號
上  訴  人  臺灣臺中地方檢察署檢察官
被      告  林元盟



上列上訴人因被告傷害案件，不服本院民國110年1月29日109年
度中簡字第3579號第一審刑事簡易判決（聲請簡易判決處刑案號
：109年度偵字第35054號），提起上訴，本院判決如下：
    主      文
上訴駁回。
林元盟緩刑貳年，並應依附件一所示本院民國一百一十年九月二
十七日調解程序筆錄內容履行。
    事實及理由
一、本案經本院合議庭審理結果，認第一審刑事簡易判決之認事
    用法及量刑均無不當，應予維持，除證據部分補充「上訴人
    即被告（下稱被告）林元盟於本院準備程序及審理中之自白
    、本院民國110年9月27日調解程序筆錄」外，其餘均引用第
    一審簡易判決書記載之犯罪事實、證據及理由（如附件二）
    。
二、上訴意旨略以：原審判處被告犯傷害罪，處拘役30日，固非
    無見，然告訴人曾建豪因被告暴力攻擊後，受有上唇撕裂傷
    等明顯外傷，且因而罹患憂鬱症，顯見告訴人所受傷害非輕
    ，被告迄今卻未與告訴人達成和解，態度難謂良好，原審量
    處之刑度失之過輕，有違罪刑相當原則，告訴人聲請檢察官
    上訴，其聲請並非顯無理由，爰請求將原判決撤銷，更為適
    當之判決等語。
三、按刑之量定，係實體法上賦予法院得為自由裁量之事項，倘
    其未有逾越法律所規定之範圍，或濫用其權限，即不得任意
    指摘為違法；且在同一犯罪事實與情節，如別無其他加重或
    減輕之原因，下級審法院量定之刑，亦無過重或失輕之不當
    情形，則上級審法院對下級審法院之職權行使，原則上應予
    尊重（最高法院75年台上字第7033號判例、85年度台上字第
    2446號判決意旨參照）。經查，本件原審認被告犯傷害犯行
    罪證明確，適用刑法第277條第1 項前段、第41條第1 項前
    段，刑法施行法第1 條之1 等規定，並審酌被告身為雇主，
    不思以正當方式考核、評判員工之工作表現，僅因其員工即
    告訴人平時工作表現欠佳，即持掃帚毆打告訴人成傷，顯見
    其情緒控制不佳，且漠視他人身體自主權，所為實有不該；
    惟念其犯後坦承犯行，態度尚可；兼衡其自陳大學畢業之智
    識程度、家庭經濟狀況勉持（見被告警詢筆錄受詢問人欄）
    及其犯罪手段、所生損害等一切情狀，量處被告拘役30日，
    並諭知易科罰金之折算標準為新臺幣1,000 元折算1 日，顯
    已斟酌刑法第57條所列各款事由及一切情狀並未逾法定刑度
    ，且被告與告訴人復於110 年9 月27日已成立調解，並約定
    被告按期給付賠償告訴人，此有本院110 年9 月27日調解
    程序筆錄在卷可考，原審雖未及審酌前述成立調解且約定分
    期賠償損害之情，然本院斟酌被告對所涉上開犯行於本院時
    仍坦承不諱，及其未曾因故意犯罪而受有期徒刑以上刑之宣
    告之素行，與本件前述全案情節等情，認原審所為量刑核無
    不當或違法，且無輕重失衡之情形，揆諸前揭最高法院判例
    及判決意旨，應予以維持。從而，檢察官以前揭理由指摘原
    審量刑過輕而提起上訴等語，為無理由，應予駁回。
四、末查，被告前未曾因故意犯罪受有期徒刑以上刑之宣告，有
    臺灣高等法院被告前案紀錄表1 份在卷可稽，且被告與告訴
    人已成立調解，業如前述，堪認其經此刑事偵審追訴程序及
    刑之宣告後，應能知所警惕，諒無再犯之虞，上開宣告之刑
    應以暫不執行為適當，爰依刑法第74條第1 項第1 款規定，
    併予宣告如主文所示緩刑。又為使被告能遵期履行調解條件
    以賠償告訴人所受之損害，並依同條第2 項第3 款規定，命
    被告應依如附件一所示本院110年9月27日調解程序筆錄所載
    內容履行，以啟自新。
據上論斷，應依刑事訴訟法第455 條之1 第1 項、第3 項、第37
3 條、第368 條，刑法第74條第1 項第1 款、第2 項第3款，判
決如主文。
本案經檢察官林俊杰提起公訴，檢察官張凱傑到庭執行職務。 
中　　華　　民　　國　　110 　年　　10　　月　　25　　日
                  刑事第十八庭  審判長法  官  李昇蓉
　　　　　　　　　　　　　　　　　　　法　官  李依達
　　　　　　　　　　　　　　　　　　　法　官  張美眉
以上正本證明與原本無異。
不得上訴。
                    　　　　　　　　　書記官  王麗雯
中    華    民    國   110    年    10    月    25    日